臺灣基隆地方法院基隆簡易庭民事判決
110年度基簡字第1092號
原      告  台新國際商業銀行股份有限公司

法定代理人  尚瑞強  


訴訟代理人  金玟欣  
            劉佩聰  
被      告  徐貴芳  

上列當事人間請求給付借款事件，本院於民國111年1月18日言詞
辯論終結，判決如下：
    主  文
被告應給付原告新臺幣(下同)66萬2,354元，及其中本金39萬5,6
78元自104年9月1日起至清償日止，按年息15%計算之利息。
訴訟費用4,300元由被告負擔。
本判決得假執行。但被告如於假執行程序實施前以66萬2,354元
為原告預供擔保，得免為假執行。
　　事實及理由
一、本件被告經合法通知，沒有在言詞辯論期日出庭，而他並沒
    有民事訴訟法第386條各款所規定的情形，所以本院依原告
    聲請，在只有原告一方到場辯論之情形下作成判決。
二、原告起訴主張：被告於92年12月間向原告請領信用卡使用，
    依約被告得於特約商店記帳消費，但所生應負帳款應於繳款
    截止日前向原告清償或以循環信用方式繳付最低應繳金額，
    而依會員約定條款第16條約定，循環信用利息之計算方式，
    係將每筆得計入循環信用本金之帳款，自各筆帳款實際墊付
    日起以年息20%計算，又依104年修正銀行法第47條之1第2項
    規定，自104年9月1日起，以年利率15%計算利息。詎被告未
    按期給付，消費記帳尚餘本金39萬5,678元及101年4月18日
    起至104年8月31日之利息26萬6,676元，及本金自104年9月1
    日起至清償日止按年息15%計算之利息未給付，為此起訴請
    求法院判決如主文所示等語。被告經合法通知，沒有在言詞
    辯論期日到庭，也沒有提出任何書面陳述意見。
三、法院的判斷：
　㈠根據本院核對原告提出的台新銀行玫瑰白金卡首選貴賓申請
    書、會員約定條款、信用卡發卡授權系統等資料，可以確認
    原告主張的事實，可以相信。所以，原告請求被告應給付如
    主文所示之金額，是有理由的，應予准許。
　㈡本件依民事訴訟法第389條第1項第3款規定，應由法院主動宣
    告原告於本判決確定前，即可依本判決命給付內容對被告聲
    請強制執行，併宣告被告預供相當之擔保金額後，得免為假
    執行。
四、結論：本件原告之訴為有理由，因此判決如主文，並依民事
    訴訟法第78條規定為訴訟費用負擔之諭知。
中　　華　　民　　國　　111 　年　　1 　　月　　25　　日
          　　　　基隆簡易庭法　官　林淑鳳
以上正本係照原本作成。
對於本件判決如有不服，應於收受送達後20日內向本院提出上訴
書狀，上訴於本院合議庭，並按他造當事人之人數附具繕本。如
委任律師提起上訴者，應一併繳納上訴審裁判費。
中　　華　　民　　國　　111 　年　　1 　　月　　25　　日
                            書記官　陳櫻姿